# 如何确定购买日，陈版？

提问人：呼叫帮助 时间：2012-05-02 09:35:05
A公司从B公司购入其持有的C公司的100%的股权。A公司与 2010 年 1 月 5 日支付了25%购权收购款，双方于 2010 年 5 月 30 日办理财产权交接手续，C公司于 2011 年 1 月 20 日办理完工商变更手续，A公司于 2010 年 11 月 20 日支付了30%的股权收购款，于 2011 年 1 月 30 日支付了剩余45%的股权收购款，请教陈版该收购日应该在那个时点比较合适？

回答人：chenyiwei
比较赞同 2 楼、 5 楼的判断。需要更多信息以便进一步分析。另外不能过分强调“付款超过 50 ％”条件在判断购买日时的作用，这只是一个相对较为次要的条件。

提问人：呼叫帮助 时间：2012-05-03 13:17:03
回复 chenyiwei 的帖子
参考准则讲解中对于购买日判断的五条标准：
（ 1 ）企业合并合同或协议已获股东大会等内部权力机构通过。 （ 2 ）按照规定，合并事项需要经过国家有关主管部门审批的，已获得相关部门的批准。 （ 3 ）参与合并各方已办理了必要的财产权交接手续。 （ 4 ）购买方已支付了购买价款的大部分(一般应超过50 ％)，并且有能力、有计划支付剩余款项。 （ 5 ）购买方实际上已经控制了被购买方的财务和经营政策，享有相应的收益并承担相应的风险。 请问准则讲解中是否要求同时满足上述条件时才确认为购买日？还是以购买方实际上已经控制了被购买方的财务和经营政策，享有相应的收益并承担相应的风险为准？

回答人：chenyiwei
实质重于形式。这五条只是通常情况下的参考标准，尤其是对“付款超过 50 ％”这一条，重要程度相对较低。